【裁判字號】    90,交抗,63
【裁判日期】    900321
【裁判案由】    違反道路交通管理處罰條例
【裁判全文】
臺灣高等法院刑事裁定                              九十年度交抗字第六三號
    抗  告  人  甲○○
    即 異 議人
右列抗告人因違反道路交通管理處罰條例案件，不服台灣基隆地方法院交通法庭中華
民國九十年一月十六日裁定（八十九年度交聲字第五四號），提起抗告，本院裁定如
左：
    主  文
抗告駁回。
    理  由
一、抗告意旨略以抗告人接獲「通知單」，因認並未違反道路交通管理處罰條例第五
    十八條第三款，而該通知單亦未明示到案處所，於是抗告人即到基隆市警察局第
    二分局安瀾橋派出所查詢，該所主管指示應到二分局交通裁決室，俟到二分局交
    通裁決室郭姓女職員又叫抗告人到法院異議，抗告人依交通裁決室所言辦理，現
    被駁回已逾所謂之期限，實有失公允，請撤銷原裁定，另為適當之裁定云云。
二、按道路交通管理處罰條例第九條第一項規定「本條例所定罰鍰之處罰，行為人接
    獲違反道路交通管理事件通知單後，應於十五日內，到達指定處所聽候裁決。但
    行為人認為舉發之事實與違規情形相符者，得不經裁決，逕依各該條款罰鍰最低
    額，自動向指定之處所繳納結案」，又汽車所有人、駕駛人違反道路交通管理，
    不依通知所定限期，前往指定處所聽候裁決者，公路主管機關得逕行裁決之；再
    違反該條例之行為，主管機關為處罰於裁決前，應給予違規行為人陳述之機會，
    同條例第六十四條、第八條第二項亦分別定有明文，抗告人不依上開之規定為之
    ，直接向法院聲明異議，於法已屬不合。又受處分人，不服道路交通管理處罰條
    例第八條主管機關所為之處罰，得於接到裁決書之翌日起十五日內，向管轄地方
    法院聲明異議，同條例第八十七條第一項亦定有明文，抗告人既未收到裁決書，
    主管機關亦表示尚未開立裁決書，抗告人向管轄地方法院聲明異議，於法自屬不
    合，其抗告為無理由，又原審以異議人具狀向該院聲明異議，惟經該院向主管機
    關交通部公路局台北區監理所基隆監理站查詢結果：甲○○君所有ＬＯＲ─七Ｏ
    七號車第Ｒ00000000號違規單，經查本站尚未開立裁決書，有該所九十
    年一月十日九Ｏ─四五三─一─ＯＯ九九號函在卷可稽，是本件異議人於接獲基
    隆市警察局Ｒ00000000號舉發違反道路交通管理事件通知單後，未經基
    隆監理站裁決即向該院聲明異議，於法不合，而依道路交通案件處理辦法第十八
    條前段規定，將其異議駁回，經核原裁定於法並無不合，是本件抗告為無理由，
    應予駁回。
據上論斷，應依道路交通案件處理辦法第二十六條，刑事訴訟法第四百十二條裁定如
主文。
中      華      民      國      九十      年      三    月    二十一    日
                            臺灣高等法院交通法庭
                                審判長法  官  蔡  永  昌
                                      法  官  陳  榮  和
                                      法  官  許  宗  和
右正本證明與原本無異。
不得再抗告。
                                      書記官  廖  艷  莉
中      華      民      國      九十      年      三    月    二十八    日


司法院資訊處製作；財團法人民間司法改革基金會備份。
